DARLYN ROCIO ORJUELA GUAYAZAN

Cra 104 # 13D-48, Bogotá D.C.

Celular: 320 803 3754 | Teléfono: 458 7861 Correo electrónico: darlyn-1999@hotmail.com







PERFIL PROFESIONAL

Diseñadora visual con experiencia en creación de contenido para redes sociales y campañas BTL. Manejo de Figma para diseño y prototipado. Actualmente estudiando un técnico en Análisis y Desarrollo de Software, con conocimientos en HTML y CSS, lo que me permite integrar diseño y desarrollo web de manera efectiva.







EXPERIENCIA LABORAL

Frecuencia Capital

Diseñadora Gráfica Marzo 2019 – Mayo 2021

Responsabilidades:

- Diseño de piezas gráficas para diferentes clientes y marcas.
- Realización de videos, pautas y calendarios según las instrucciones de cada cliente para mejorar la visualización en redes sociales.

Logros:

- Desarrollo de nuevos conceptos de diseño, aumentando el flujo de visualización en redes sociales.
- Creación de diseños para campañas de temporada, generando mayor atracción de clientes.

Dico Telecomunicaciones (Prácticas)

Diseñadora Gráfica Enero 2022 – Julio 2022

Responsabilidades:

- Diseño de piezas gráficas para impresión y redes sociales.
- Producción de videos empresariales y apoyo básico en eventos.
- Gestión de redes sociales y creación de parrillas de contenido.

Logros:

- Creación del cargo de diseño dentro de la empresa.
- Elaboración de manuales de diseño y lineamientos para el uso de redes sociales.
- Creación de redes corporativas.

Color Art (Emprendimiento)

Diseñadora Gráfica y Gestora de Redes Sociales Febrero 2023 — Mayo 2023

Responsabilidades:

- Diseño de impresiones personalizadas para cuadros.
- Creación y gestión de contenido para redes sociales.
- Desarrollo de estrategias para aumentar la visibilidad y el engagement en redes sociales.

Logros:

- Incremento significativo en la interacción y seguidores en las redes sociales.
- Desarrollo de diseños únicos que resultaron en un aumento de las ventas y la satisfacción del cliente.







FORMACIÓN ACADÉMICA

Tecnólogo en Análisis y Desarrollo de Software

SENA, Servicio Nacional de Aprendizaje Actualmente

Profesional en Diseño Visual

Fundación Universitaria Ucompensar 2023

Tecnólogo en Diseño para Proyectos Web

Fundación Universitaria Ucompensar 2020

Técnico Profesional en Producción de Piezas Multimedia

Fundación Universitaria Ucompensar 2020







OTROS ESTUDIOS

- Programa F2 T5 Front-end, *Oracle Next Education*, 2023
- Adobe ACP en Comunicación Web usando Dreamweaver, MediaPro, 2024
- Web Authoring Using Adobe Dreamweaver, Adobe Certified Professional, 2024

Nota: Referencias y certificados disponibles a solicitud de la empresa interesada.